zh-TW: 胸罩墊類型: 輕薄襯墊; 有襯墊; 集中托高; 無襯墊; 其他
nl: Beha vulling type: Licht gewatteerd; Gewatteerd; Push-up; Ongewatteerd; Overig
ko: 브래지어 패드 유형: 라이트 패드; 패드형; 푸시업; 노패드; 기타
sl-SI: Vrsta blazinice modrca: Rahlo podloženo; Podloženo; Push-up; Nepodloženo; Drugo
ro-RO: Tip căptușeală sutien: Ușor buretat; Buretat; Push-up; Neburetat; Altele
hr-HR: Razmak grudnjaka u podnožju tipa: Lagano podstavljen; Podstavljen; Push-up; Bez podstave; Ostalo
da: Type af bh-udfyldning: Let vatteret; Vatteret; Push-up; Uvatteret; Andet
bg-BG: Тип на подплънките на сутиена: С лека подплънка; С подплънки; Push-up; Без подплънки; Други
de: Typ der BH-Polsterung: Leicht gefüttert; Gefüttert; Push-up; Ungefüttert; Sonstige
cs: Typ vycpávek podprsenky: Lehce vyztužená; Vyztužená; Push-up; Nevyztužená; Jiné
ru: Тип наполнителя бюстгальтера: С легким уплотнением; Уплотненный; Пуш-ап; Без уплотнения; Другое
zh-CN: 文胸衬垫类型: 薄垫; 有垫; 聚拢型; 无垫; 其他
sk-SK: Typ vypchávok podprsenky: Mierne vystužená; Vystužená; Push-up; Nevystužená; Iné
en: Bra padding type: Lightly padded; Padded; Push-up; Unpadded; Other
pl: Typ wypełnienia biustonosza: Lekko usztywniany; Usztywniany; Push-up; Miękki; Inne
pt-BR: Tipo de sutiã: Bojo leve; Com bojo; Push-up; Sem bojo; Outro
es: Tipo de relleno del sujetador: Ligeramente acolchado; Acolchado; Push-up; Sin acolchado; Otro
fi: Rintaliivien toppauksen tyyppi: Kevyesti topattu; Topattu; Push-up; Toppaamaton; Muu
fr: Type de rembourrage du soutien-gorge: Légèrement rembourré; Rembourré; Push-up; Non rembourré; Autre
vi: Loại đệm áo ngực: Đệm mỏng; Có đệm; Nâng ngực; Không đệm; Khác
tr: Sütyen dolgu tipi: Hafif dolgulu; Dolgulu; Destekli (push-up); Dolgusuz; Diğer
pt-PT: Tipo de preenchimento do soutien: Ligeiramente almofadado; Almofadado; Push-up; Não almofadado; Outro
th: ประเภทของแผ่นเสริมทรงในบรา: ฟองน้ำบาง; มีฟองน้ำ; ดันทรง; ไม่มีฟองน้ำ; อื่นๆ
sv: BH-utfyllnadstyp: Lätt vadderad; Vadderad; Push-up; Ovadderad; Övrigt
lt-LT: Liemenėlės paminkštinimo tipas: Šiek tiek paminkštinta; Paminkštinta; Pakelianti („push-up“); Nepamiškštinta; Kita
it: Bra spaziatura interna tipo: Leggermente imbottito; Imbottito; Push-up; Non imbottito; Altro
nb: BH-utfyllingstype: Lett vattert; Vattert; Push-up; Uvattert; Annet
hu: Melltartó párnázásának típusa: Enyhén párnázott; Párnázott; Push-up; Párnázatlan; Egyéb
ja: ブラジャー余白タイプ: 薄手パッド入り; パッド入り; プッシュアップ; パッドなし; その他
el: Τύπος ενίσχυσης σουτιέν: Με ελαφριά ενίσχυση; Με ενίσχυση; Push-up; Χωρίς ενίσχυση; Άλλο